臺灣高等法院花蓮分院刑事裁定
111年度聲字第114號
聲  請  人  臺灣高等檢察署花蓮檢察分署檢察官
受  刑  人  鮑廣廷



上列聲請人因受刑人數罪併罰有二裁判以上，聲請定其應執行之
刑（聲請案號：111年度執聲字第47號），本院裁定如下：
    主  文
鮑廣廷因犯如附表所示各罪所處之刑，應執行有期徒刑壹年拾月
，如易科罰金，以新臺幣壹仟元折算壹日。
    理  由
一、聲請意旨略以：受刑人鮑廣廷(下稱受刑人)因違反稅捐稽徵
    法等數罪，先後經判決確定如附表，應依刑法第53條、第51
    條第5款規定，定其應執行之刑，爰依刑事訴訟法第477條第
    1項規定聲請定其應執行刑等語。
二、法律適用之說明：
(一)裁判確定前犯數罪者，併合處罰之；數罪併罰，有二裁判以
    上者，依刑法第51條之規定，定其應執行之刑；又宣告多數
    有期徒刑，於各刑中之最長期以上，各刑合併之刑期以下定
    其刑期，但不得逾有期徒刑30年，刑法第50條第1項前段、
    第53條、第51條第5款分別定有明文。
(二)刑事訴訟法第370條第2項、第3項，已針對第二審上訴案件
    之定應執行之刑，明定有不利益變更禁止原則之適用，分屬
    不同案件之數罪併罰，倘一裁判宣告數罪之刑，曾經定其執
    行刑，再與其他裁判宣告之刑（或執行之刑）定其執行刑時
    ，在法理上亦應同受此原則之拘束，亦即另定之執行刑，其
    裁量所定之刑期，不得較重於前定之執行刑加計後裁判宣告
    之刑（或執行之刑）之總和（最高法院103年度第14次刑事
    庭會議決議意旨及104年度台抗字第410號裁定意旨參照）。
(三)又數罪併罰之定應執行之刑，係出於刑罰經濟與責罰相當之
    考量，並非予以犯罪行為人或受刑人不當之利益，為一種特
    別的量刑過程，相較於刑法第57條所定科刑時應審酌之事項
    係對一般犯罪行為之裁量，為定應執行刑之宣告，乃對犯罪
    行為人本身及所犯各罪之總檢視，除應考量行為人所犯數罪
    反應出之人格特性，並應權衡審酌行為人之責任與整體刑法
    目的及相關刑事政策，在量刑權之法律拘束性原則下，依刑
    法第51條第5款之規定，採限制加重原則，以宣告各刑中之
    最長期為下限，各刑合併之刑期為上限，但最長不得逾30年
    ，資為量刑自由裁量權之外部性界限，並應受法秩序理念規
    範之比例原則、平等原則、責罰相當原則、重複評價禁止原
    則等自由裁量權之內部抽象價值要求界限之支配，以使輕重
    得宜，罰當其責，俾符合法律授與裁量權之目的，以區別數
    罪併罰與單純數罪之不同，兼顧刑罰衡平原則。
三、經查：
(一)受刑人因違反稅捐稽徵法等數罪，經法院先後判處如附表所
    示之刑，均經確定在案，有該刑事判決及臺灣高等法院被告
    前案紀錄表在卷可稽。茲聲請人以本院為上開案件犯罪事實
    最後判決之法院，聲請定其應執行之刑，經本院審核認聲請
    人之聲請為正當，應予准許。
(二)又查受刑人所犯附表編號1至11所示11罪，前經本院以107年
    度上訴字第194、195號判決定應執行有期徒刑1年6月，參照
    前揭所述，本院就編號1至12所示各罪再定應執行之有期徒
    刑，應予審酌前開裁判內、外部性界限之範圍，即附表編號
    1至12各罪宣告刑之最長刑期為有期徒刑6月，各刑合併之總
    和2年4月(即2月＋2月＋2月＋2月＋2月＋2月＋2月＋2月＋2月＋2月＋2
    月＋6月＝2年4月)，並受如附表所示前已定刑所示之罪總和2
    年(即1年6月＋6月＝2年)之拘束。
(三)關於受刑人就定應執行刑表示意見如下：
　　此次定刑12罪均肇因於榮亮實業股份有限公司（下稱榮亮公
    司，該公司經106年9月19日股東會決議自同日起解散)應負
    稅捐及其費用，性質上相同，且編號1至11部分，早在109年
    間，均已易科罰金在案。況受刑人迄今仍在分期繳納營業稅
    罰鍰、營所稅罰鍰、未分配盈餘稅之本稅及罰鍰中，每個月
    之財務負擔極其沉重。請鈞院憫恕，給予從輕定應執行刑，
    俾減輕受刑人之負擔等意見(本院卷第25至42頁)。
(四)審酌受刑人所犯如附表所示編號1至11所示犯罪期間為99年1
    月5日至102年11月18日，期間約3年10個多月；另編號12所
    示之罪之犯罪期間是102年底至104年4月15日；事件緣由均
    肇因於受刑人本應誠實報稅及報帳，反於經營榮亮公司時，
    利用不知情會計事務所人員填製不實會計憑證，並記入轉帳
    傳票帳冊，使公司會計事項發生不實之結果；又於農地買賣
    交易中，明知榮亮公司確實獲利，卻在稅捐稽徵機關調查時
    為不實之說明，使公司得以逃漏稅捐，影響國家對稅捐稽徵
    之正確性，是以於酌定本案應執行刑時應充分考量犯行之樣
    態、手段均極為相似，於併合處罰時其責任非難重複之程度
    較高(此部分編號1至11所示原確定判決已加以審酌)，及受
    刑人其犯數罪所反映的人格特性、犯罪類型、行為態樣、手
    段、動機、犯罪時間間隔、侵害法益、各罪依其犯罪情節所
    量定之刑與責任非難度，於併合處罰時，實現刑罰經濟的功
    能，暨數罪對法益侵害之加重效應，再參酌受刑人就定應執
    行刑表示之上開意見等一切情狀，爰為整體之非難評價後，
    裁定如主文所示之應執行刑，並依原判決折算標準諭知如易
    科罰金之折算標準。
四、依刑事訴訟法第477條第1項，刑法第53條、第51條第5款、
    第41條第1項前段、第8項，裁定如主文。
中　　華　　民　　國　　111 　年　　9 　　月　　22　　日
                  刑事庭審判長法  官  林慧英
                              法  官  謝昀璉 
　　　　　　　　　　　　　　　法  官  李水源
以上正本證明與原本無異。
如不服本裁定，應於裁定送達後5日內向本院提出抗告狀。抗告
書狀，並應敘述抗告之理由。
因疫情而遲誤不變期間，得向法院聲請回復原狀。
中　　華　　民　　國　　111 　年　　9 　　月　　23　　日
                              書記官  徐文彬　　　　　　
　　　　　　　　　　　　　　　
【附表】：受刑人定應執行刑案件一覽表(民國)：
編　　　　　號  1 2 3 罪　　　　　名  商業會計法 (填製記入不實罪) 商業會計法 (填製記入不實罪) 商業會計法 (填製記入不實罪) 宣　　告　　刑  有期徒刑2月 有期徒刑2月 有期徒刑2月 犯　罪　日　期  99年1月5日 99年1月14日 99年1月29日 偵查(自訴)機關 年　度　案　號  花蓮地檢105年度偵 字第1123、3011號 、106年度偵字第3057號 花蓮地檢105年度偵 字第1123、3011號 、106年度偵字第3057號 花蓮地檢105年度偵 字第1123、3011號 、106年度偵字第3057號 最　後 事實審 法　院 花蓮高分院 花蓮高分院 花蓮高分院  案　號 107年度上訴字第19 4、195號 107年度上訴字第19 4、195號 107年度上訴字第19 4、195號  判決 日期 108/09/18 108/09/18 108/09/18 確　定 判　決 法　院 最高法院 最高法院 最高法院  案　號 108年度台上字第40 58號 108年度台上字第40 58號 108年度台上字第40 58號  判決確定日期 109/06/11 109/06/11 109/06/11 得否易科罰金之案件         是         是        是 備         註  花蓮地檢109年度執字第1355號(編號1至11曾定刑有期徒刑1年6月)   
編　　　　　號  4 5 6 罪　　　　　名  商業會計法 (填製記入不實罪) 商業會計法 (填製記入不實罪) 商業會計法 (填製記入不實罪) 宣　　告　　刑  有期徒刑2月 有期徒刑2月 有期徒刑2月 犯　罪　日　期  99年2月6日 99年2月26日 99年6月15日 偵查(自訴)機關 年　度　案　號  花蓮地檢105年度偵 字第1123、3011號 、106年度偵字第3057號 花蓮地檢105年度偵 字第1123、3011號 、106年度偵字第3057號 花蓮地檢105年度偵 字第1123、3011號 、106年度偵字第3057號 最　後 事實審 法　院 花蓮高分院 花蓮高分院 花蓮高分院  案　號 107年度上訴字第19 4、195號 107年度上訴字第19 4、195號 107年度上訴字第19 4、195號  判決 日期 108/09/18 108/09/18 108/09/18 確　定 判　決 法　院 最高法院 最高法院 最高法院  案　號 108年度台上字第40 58號 108年度台上字第40 58號 108年度台上字第40 58號  判決確定日期 109/06/11 109/06/11 109/06/11 得否易科罰金之案件  是 是 是 備         註  花蓮地檢109年度執字第1355號(編號1至11曾定刑有期徒刑1年6月)   

編　　　　　號  7 8 9 罪　　　　　名  商業會計法 (填製記入不實罪) 商業會計法 (填製記入不實罪) 商業會計法 (填製記入不實罪) 宣　　告　　刑  有期徒刑2月 有期徒刑2月 有期徒刑2月 犯　罪　日　期  100年4月11日 100年8月25日 100年10月21日 偵查(自訴)機關 年　度　案　號  花蓮地檢105年度偵 字第1123、3011號 、106年度偵字第3057號 花蓮地檢105年度偵 字第1123、3011號 、106年度偵字第3057號 花蓮地檢105年度偵 字第1123、3011號 、106年度偵字第3057號 最　後 事實審 法　院 花蓮高分院 花蓮高分院 花蓮高分院  案　號 107年度上訴字第19 4、195號 107年度上訴字第19 4、195號 107年度上訴字第19 4、195號  判決 日期 108/09/18 108/09/18 108/09/18 確　定 判　決 法　院 最高法院 最高法院 最高法院  案　號 108年度台上字第40 58號 108年度台上字第40 58號 108年度台上字第40 58號  判決確定日期 109/06/11 109/06/11 109/06/11 得否易科罰金之案件  是 是 是 備         註  花蓮地檢109年度執字第1355號(編號1至11曾定刑有期徒刑1年6月)   

編　　　　　號  10 11 12 罪　　　　　名  商業會計法 (填製記入不實罪) 商業會計法 (填製記入不實罪) 稅捐稽徵法 (逃漏稅捐罪) 宣　　告　　刑  有期徒刑2月 有期徒刑2月 有期徒刑6月 犯　罪　日　期  102年2月22日 102年11月18日 102年底～104年4月 15日 偵查(自訴)機關 年　度　案　號  花蓮地檢105年度偵 字第1123、3011號 、106年度偵字第3057號 花蓮地檢105年度偵 字第1123、3011號 、106年度偵字第3057號 花蓮地檢105年度偵 字第1123、3011號 、106年度偵字第3057號 最　後 事實審 法　院 花蓮高分院 花蓮高分院 花蓮高分院  案　號 107年度上訴字第19 4、195號 107年度上訴字第19 4、195號 110年度重上更二字 第12號  判決 日期 108/09/18 108/09/18 111/05/31 確　定 判　決 法　院 罪高法院 最高法院 花蓮高分院  案　號 108年度台上字第40 58號 108年度台上字第40 58號 110年度重上更二字 第12號  判決確定日期 109/06/11 109/06/11 111/07/04 得否易科罰金之案件  是 是 是 備        註  花蓮地檢109年度執字第1355號(編號1至11曾定刑有期徒刑1年6月)  花蓮地檢111年度執字第1329號